【裁判字號】    99,交易,91
【裁判日期】    991231
【裁判案由】    過失傷害
【裁判全文】
臺灣基隆地方法院刑事判決              99年度交易字第91號
公  訴  人  臺灣基隆地方法院檢察署檢察官
被      告  許書華
上列被告因過失傷害案件，經檢察官提起公訴（99年度偵字第
2779號），本院判決如下：
    主  文
本件公訴不受理。
    事  實
一、公訴意旨如檢察官起訴書所載（如附件）。
二、按告訴乃論之罪，告訴人於第一審辯論終結前得撤回其告訴
    ，又告訴經撤回者，應諭知不受理之判決，且得不經言詞辯
    論為之，刑事訴訟法第238條第1項、第303條第3 款、第307
    條分別定有明文。
三、查本件告訴人林敏如告訴被告許書華過失傷害案件，公訴意
    旨認係觸犯刑法第284條第1項前段之過失傷害罪，依同法第
    287 條前段之規定，須告訴乃論。茲據告訴人具狀撤回告訴
    ，依照首開說明，本件爰不經言詞辯論，逕為諭知不受理之
    判決。
四、據上論斷，應依刑事訴訟法第303條第3款、第307 條，判決
    如主文。
中    華    民    國    99    年    12    月    31    日
                  交通法庭法  官  王福康
以上正本證明與原本無異。
如不服本判決應於收受送達後10日內向本院提出上訴書狀，並應
敘述具體理由；其未敘述上訴理由者，應於上訴期間屆滿後20日
內向本院補提理由書(均須按他造當事人之人數附繕本)「切勿逕
送上級法院」。
中    華    民    國    99    年    12    月    31    日
                          書記官  彭淑芳
【附件】
臺灣基隆地方法院檢察署檢察官起訴書
                                      99年度偵字第2779號
    被      告  許書華  女  21歲（民國○○年○○月○○日生）
                        國民身分證統一編號：Ｚ000000000號
                        住基隆市安樂區○○○路135巷21弄1
                        0號7樓
上被告因過失傷害案件，已經偵查終結，認應提起公訴，茲將犯
罪事實及證據並所犯法條分敘如左：
        犯  罪  事  實
一、許書華於民國99年1月19日上午5時20分許，駕駛車牌號碼U6
    -2231號自用小客車，沿基隆市○○路往基金一路方向行駛
    ，駛經安一路與樂一路交岔路口，欲左轉入樂一路。當時天
    候為晴，有夜間路燈照明，道路型態為四岔路口，於安一路
    交岔路口處設有黃色閃光號誌，號誌動作正常，柏油路面乾
    燥，無缺陷，無障礙物，視距良好。許書華本應注意汽車行
    駛至交岔路口，應遵守交通號誌，閃光黃燈表示警告，車輛
    應減速接近，注意安全，小心通過；又左轉彎時，應距交岔
    路口三十公尺前顯示方向燈或手勢，換入內側車道或左轉車
    道，行至交岔路口中心處左轉，並不得占用來車道搶先左轉
    ；且轉彎車應讓直行車先行；另車輛行駛時，駕駛人並應注
    意車前狀況，隨時採取必要之安全措施。而依當時情形，又
    無不能注意之情事，許書華竟於通過上開交岔路口時，疏未
    為上開之注意，於尚未行駛至上開交岔路口中心處，即搶先
    在安一路口之行人穿越道上左轉。適有林敏如騎乘車牌號碼
    022- BFJ號機車，於同一時間沿安一路於對向車道往基隆市
    區方向行駛，於行經上開設有閃光黃燈號誌路口亦疏未減速
    接近，注意安全，小心通過，許書華之自用小客車之左前車
    頭碰撞林敏如機車之左側車尾，致林敏如人車倒地往右側滑
    行，林敏如因此受有左側遠端脛骨閉鎖性骨折及踝挫傷等傷
    害。經許書華打電話叫救護車及報警，於警到場處理時，承
    認自己肇事而接受調查。
二、案經林敏如訴由基隆市警察局第四分局報告偵辦。
        證 據 並 所 犯 法 條
一、訊據被告許書華對於上揭時、地，駕駛自用小客車搶先左轉
    肇事致告訴人林敏如受傷等事實，坦承不諱。核與告訴人林
    敏如指訴之情節相符。並有基隆市○○○道路交通事故現場
    圖、道路交通事故調查報告表(一)(二)、道路交通事故談話紀錄
    表、道路交通事故現場照片、道路交通事故肇事人自首情形
    紀錄表及林敏如之基隆長庚紀念醫院診斷證明書等資料附卷
    可稽。按汽車行駛至交岔路口，應遵守交通號誌，閃光黃燈
    表示警告，車輛應減速接近，注意安全，小心通過；又左轉
    彎時，應距交岔路口三十公尺前顯示方向燈或手勢，換入內
    側車道或左轉車道，行至交岔路口中心處左轉，並不得占用
    來車道搶先左轉；且轉彎車應讓直行車先行；另車輛行駛時
    ，駕駛人並應注意車前狀況，隨時採取必要之安全措施。道
    路交通安全規則第102條第1項第1款、第5款、第7款、第94
    條第3項、道路交通標誌標線號誌設置規定第211條各定有明
    文，被告駕車自應注意上述規定，且依當時情況又無不能注
    意之情形，竟疏不注意為之以致肇事使告訴人受傷，被告應
    有過失。雖本件告訴人亦未注意汽車行駛至交岔路口，應遵
    守閃光黃燈交通號誌之指示表示注意路況，減速接近，亦有
    過失，然仍不能因此而解免被告之過失罪責。且本件經送臺
    灣省基宜區車輛行車事故鑑定委員會鑑定，亦認：「許書華
    駕駛自小客車，行經閃光黃燈號誌岔路口，提前左轉彎不當
    ，且未讓迎面直行車先行，為肇事主因。」「林敏如駕駛機
    車，行經閃光黃燈號誌岔路口，疏未減速接近，注意安全，
    小心通過，為肇事次因」等語，有該委員會99年8月12日基
    宜鑑字第0995001770號函及檢附之基宜區990278案鑑定意見
    書在卷可參。且本件被告過失駕駛行為，核與告訴人之受傷
    結果間，具有相當因果關係，被告過失傷害犯嫌堪予認定。
二、核被告所為，係犯刑法第284條第1項前段之過失傷害罪嫌。
    並請審酌被告於警方查悉本件肇事者之前，已向到場處理之
    警員承認自己肇事而接受調查詢問，有上開基隆市○○○道
    路交通事故肇事人自首情形紀錄表附卷可稽，依自首之例減
    輕其刑。
三、依刑事訴訟法第251條第1項提起公訴。
    此    致
臺灣基隆地方法院
中    華    民    國    99    年    9     月    29    日
                              檢  察  官  林  伯  宇
本件正本證明與原本無異
中    華    民    國    99    年    10    月    1     日
                              書  記  官  陳  啟  洲
附錄所犯法條：
中華民國刑法第284條（過失傷害罪）
因過失傷害人者，處 6 月以下有期徒刑、拘役或 5 百元以下罰
金，致重傷者，處 1 年以下有期徒刑、拘役或 5 百元以下罰金
。
從事業務之人，因業務上之過失傷害人者，處 1 年以下有期徒
刑、拘役或 1 千元以下罰金，致重傷者，處 3 年以下有期徒刑
、拘役或 2 千元以下罰金。

司法院資訊處製作；財團法人民間司法改革基金會備份。
